【裁判字號】    98,易,3352
【裁判日期】    990210
【裁判案由】    傷害等
【裁判全文】
臺灣臺北地方法院刑事判決              98年度易字第3352號
公  訴  人  臺灣臺北地方法院檢察署檢察官
被      告  甲○○
            乙○○
上列被告等因傷害等案件，經檢察官提起公訴（98年度偵字第
24903號），本院判決如下：
    主  文
甲○○無故侵入他人住宅，累犯，處拘役貳拾日，如易科罰金，
以新臺幣壹仟元折算壹日；又公然侮辱人，處拘役貳拾日，如易
科罰金，以新臺幣壹仟元折算壹日；又傷害人之身體，累犯，處
拘役參拾日，如易科罰金，以新臺幣壹仟元折算壹日。應執行拘
役陸拾日，如易科罰金，以新臺幣壹仟元折算壹日。
乙○○傷害人之身體，處拘役參拾日，扣案之水果刀壹把沒收。
    事  實
一、甲○○前曾均因違反兒童及少年性交易防制條例案件，經本
    院以94年度訴字第1187號判決及95年度簡字第523號判決分
    別判處有期徒刑3月、2月確定，並經定應執行刑為有期徒刑
    5月，嗣於95年9月13日縮刑期滿執行完畢。詎仍不知悔改，
    其因懷疑乙○○與其妻有染，於民國98年9月13日晚上11時
    10分許，竟基於侵入住宅、公然侮辱及傷害之犯意，未經乙
    ○○或其他住戶之同意，趁住戶進出大門未鎖之際，擅自無
    故進入乙○○位於臺北縣新店市○○路39號之3樓公寓（下
    稱該公寓）門口找乙○○理論，且在乙○○住處外之公共場
    所，公然辱罵「幹你娘」、「敢做姦夫就要敢承認」，足以
    毀損乙○○之名譽。復因甲○○不斷以腳踢踹乙○○住處大
    門（毀損部分另經檢察官為不起訴處分），乙○○不堪其擾
    ，竟基於傷害之犯意，手持其所有之水果刀1把開門，甲○
    ○見狀以拳頭朝乙○○臉揮拳，致乙○○因之受有臉、頭皮
    、頸挫傷之傷害，乙○○亦持水果刀，朝甲○○胸前揮舞，
    致甲○○因受有右上胸壁表淺撕裂傷之傷害，甲○○始行離
    去。
二、案經甲○○、乙○○分別訴由臺北縣政府警察局新店分局報
    告臺灣臺北地方檢察署檢察官偵查起訴。
    理  由
壹、程序事項：按被告以外之人於審判外之言詞或書面陳述，除
    法律有規定者外，不得作為證據；又被告以外之人於審判外
    之陳述，雖不符合同法第159條之1至第159條之4之規定，但
    經當事人於審判程序同意作為證據，法院審酌該言詞陳述或
    書面陳述作成時之情況，認為適當者，亦得為證據；又當事
    人、代理人或辯護人於法院調查證據時，知有第159第1項不
    得為證據之情形，而未於言詞辯論終結前聲明異議者，視為
    有前項之同意，刑事訴訟法第159條第1項及第15 9條之5分
    別定有明0文。查本判決下列所引用之各項證據方法之證據
    能力，公訴人、被告甲○○、被告乙○○於本院準備程序及
    審判期日中均未予爭執，且迄至言詞辯論終結前亦未再聲明
    異議，本院審酌該等言詞陳述及書面陳述作成時之情況，並
    無不宜作為證據之情事，依刑事訴訟法第159條之5之規定，
    自得作為證據。
貳、實體事項：
一、被告甲○○部分：
    訊據被告甲○○固坦承有上開公然侮辱及趁大門未關無故侵
    入告訴人即被告乙○○住處之公寓內等犯行，惟矢口否認有
    何傷害犯行，辯稱：伊沒有揮拳打被告乙○○，伊上樓去踹
    完門後被告乙○○就拿刀衝過來，伊就往樓下跑，被告乙○
    ○可能是追伊時才受傷云云。惟查：
（一）就被告甲○○有於上開時地未經被告乙○○及其他住戶之
      同意，即無故侵入上開公寓，並以前詞公然污辱被告乙○
      ○乙節，除經被告甲○○自承在卷外（見98年度偵字第24
      903號卷第48頁），復據告訴人即被告乙○○指於偵查中
      指述及本院審理時具結在卷（見同上偵卷第48頁及本院審
      判筆錄），足認被告甲○○此部分之自白核與事實相符。
      按住宅為人類日常居住之場所，公寓亦屬之，公寓樓梯間
      雖僅供住戶出入通行，然就公寓整體言，樓梯間亦為公寓
      之一部分，與公寓有密切不可分之關係，故亦應屬住宅，
      有最高法院76年台上字第2972號判例意旨參照。該公寓為
      被告乙○○之住處，被告甲○○並非該處之住戶，其未經
      該棟住戶之同意即擅自進入他人公寓樓梯間，縱其尚未進
      入被告乙○○家中，仍屬擅自進入他人之住宅無疑。又被
      告甲○○於上開時、地，公然以前揭言詞向被告乙○○進
      行謾罵，由社會一般觀點以觀，其所為之言詞在客觀上已
      足以貶抑告訴人即被告乙○○之社會人格評價，自已構成
      公然侮辱，是以被告甲○○有侵入住宅及公然侮辱之事實
      堪先予認定。
（二）次就被告甲○○有朝被告乙○○揮拳使其受有臉、頭皮、
      頸挫傷之傷害乙情，業據告訴人即被告乙○○以證人身分
      結證稱：98年9月13日晚上甲○○有到伊的住處，當晚11
      點多時伊在睡覺聽到有人踹門的聲音，伊就起床，看到甲
      ○○一直伊的踹門，伊開門理論，順手拿起水果要保護自
      己，甲○○就不發一語朝伊額頭打一拳等語（見本院卷第
      29 頁反面）在卷，復有財團法人佛教慈濟醫院台北分院
      診斷證明書（見98年度偵字第24903號卷第21頁）可稽，
      其所受之傷勢核與其證述之情節相符，參以被告甲○○復
      自承被告乙○○追下樓出來好像有被打的樣子等語（見本
      院審判筆錄），且其原辯稱不知被告乙○○為何會受傷，
      之後又改稱被告乙○○可能是因為下樓追伊時到撞到云云
      ，所辯亦前後不一，足見被告乙○○之指述應堪信為真，
      被告甲○○所辯純係卸責之詞，不足採信，其有傷害之犯
      行，應堪認定。
（三）綜上，被告甲○○有侵入住宅、公然侮辱及傷害之犯行洵
      堪認定，應依法論科。至於被告甲○○雖聲請調取被告乙
      ○○之通聯紀錄欲證明被告乙○○與其妻持續有電話聯絡
      。惟此一待證事實之有無與認定被告甲○○有無上開犯行
      無涉，亦不得作為其得主張免責之事由，自無調查之必要
      ，附此敘明。
二、被告乙○○部分：訊據被告乙○○就有上開傷害被告甲○○
    之犯行已坦承在卷（見本院99年1月19日準備程序筆錄及同
    年月27日審判筆錄），核與告訴人即被告甲○○指述有遭被
    告乙○○持刀傷害之情節大致相符，並有天主教耕莘醫院乙
    種診斷證明書（見98年度偵字第24903號卷第21頁）及水果
    刀一把扣案可資佐證（見98年度偵字第24903號卷第20頁臺
    北縣政府警察局新店分局扣押物品目錄表），足為被告乙○
    ○自白之佐證，要認被告乙○○之自白與事實相符。本件事
    證明確，被告乙○○之傷害犯行足為認定，應依法論科。
三、論罪科刑：核被告甲○○所為，係犯刑法第306條第1項之侵
    入住居罪、第309條第1項之公然侮辱罪及第277條第1項之普
    通傷害罪。被告乙○○所為，係犯刑法第277條第1項之普通
    傷害罪。被告甲○○所犯上開罪名，其犯意個別，行為互殊
    ，應予分論併罰。又被告甲○○前有如事實欄所載之前案紀
    錄及刑之執行情形，有臺灣高等法院被告前案紀錄表在卷可
    憑，其於有期徒刑執行完畢後，5年內故意再犯本件侵入住
    居及傷害罪之部分（所犯公然侮辱罪部分本罪法定刑為拘役
    或300元以下罰金，並非法定刑為有期徒刑以上之罪，不論
    以累犯）均為最重本刑為有期徒刑以上之罪，各為累犯，均
    應依法加重其刑。爰審酌被告甲○○、乙○○之犯罪動機、
    目的、手段，所生之危害，被告甲○○犯後僅坦承部分犯行
    ，態度尚非良好、被告乙○○犯後尚知坦承犯行，已有悔意
    ，且無前案紀錄，有臺灣高等法院被告前案紀錄表可稽，係
    屬初犯，被告甲○○有前述刑之加重事由，暨其品行、生活
    狀況及智識程度等一切情狀，分別量處如主文所示之刑，並
    各諭知易科罰金折算標準，且就被告甲○○部分定其應執行
    刑併諭知易科罰金折算標準。至扣案之水果刀1把，為被告
    乙○○所有供本案犯罪所用之物，業據其自承在卷（本院卷
    第31頁），爰依刑法第38條第1項第2款規定宣告沒收。
據上論斷，應依刑事訴訟法第284條之1前段、第299條第1項前段
、第306條第1項、第309條第1項、第277條第1項、第47條第1項
、第41條第1項前段、第51條第6款、第38條第1項第2款，刑法施
行法第1條之1，判決如主文。
本案經檢察官林怡君到庭執行職務
中    華    民    國    99    年    2     月    10    日
                  刑事第五庭    法  官  李宜娟
上正本證明與原本無異。
如不服本判決應於收受送達後10日內向本院提出上訴書狀，並應
敘述具體理由；其未敘述上訴理由者，應於上訴期間屆滿後20日
內向本院補提理由書（均須按他造當事人之人數附繕本）「切勿
逕送上級法院」。告訴人或被害人如對於本判決不服者，應具備
理由請求檢察官上訴，其上訴期間之計算係以檢察官收受判決正
本之日期為準。
                                書記官  張華瓊
中    華    民    國    99    年    2     月    12    日
附錄本案論罪科刑法條：
中華民國刑法第277條
（普通傷害罪）
傷害人之身體或健康者，處 3 年以下有期徒刑、拘役或 1 千元
以下罰金。
犯前項之罪因而致人於死者，處無期徒刑或 7 年以上有期徒刑
；致重傷者，處 3 年以上 10 年以下有期徒刑。
中華民國刑法第306條
（侵入住居罪）
無故侵入他人住宅、建築物或附連圍繞之土地或船艦者，處 1
年以下有期徒刑、拘役或 3 百元以下罰金。
無故隱匿其內，或受退去之要求而仍留滯者，亦同。
中華民國刑法第309條
（公然侮辱罪）
公然侮辱人者，處拘役或 3 百元以下罰金。
以強暴犯前項之罪者，處 1 年以下有期徒刑、拘役或 5 百元以
下罰金。

司法院資訊處製作；財團法人民間司法改革基金會備份。
